臺灣臺中地方法院刑事判決
111年度侵訴字第59號
公  訴  人  臺灣臺中地方檢察署檢察官
被      告  張竣捷


選任辯護人  陳佳俊律師（法扶律師）
上列被告因妨害性自主等案件，經檢察官提起公訴（111年度偵
字第12311號）及移送併辦（111年度偵字第20066號），本院判
決如下：
    主    文
乙○○犯如附表所示之罪，各處如附表所示之刑。應執行有期徒刑
伍年肆月。
    犯罪事實
一、乙○○於民國111年1月間，透過網路交友軟體結識A女（代號A
    B000-A111131號，姓名年籍詳卷）後，明知A女係未滿14歲
    之少女，性觀念未臻成熟，竟基於與未滿14歲之女子為性交
    之犯意，分別為下列犯行：
　㈠於111年2月1日起至111年2月13日間之某日，與A女相約在臺
    中市北屯區水湳公園見面後，在停放該處之車牌號碼0000-0
    0號自用小貨車後座，以其手指插入A女陰道內抽動之方式，
    合意與A女發生性交行為1次。
　㈡嗣另於111年2月1日起至111年2月13日間之某日，與A女相約
    在前開水湳公園見面後，在停放該處之上開車輛後座，以其
    陰莖插入A女陰道內抽動之方式，合意與A女發生性交行為1
    次。
　㈢於111年2月28日下午1時許，在臺中市○○區○○路0段000○0號U2
    電影院逢甲館包廂內，接續以其手指、陰莖插入A女陰道內
    抽動之方式，合意與A女發生性交行為1次。
二、案經A女之父B男（代號AB000-A111131A號，姓名年籍詳卷)
    訴由臺中市政府警察局第五分局移送臺灣臺中地方檢察署檢
    察官偵查起訴及移送併辦。
    理    由
一、程序事項：
　　按性侵害犯罪防治法所稱性侵害犯罪，係指觸犯刑法第221
    條至第227條、第228條、第229條、第332條第2項第2款、第
    334條第2項第2款、第348條第2項第1款及其特別法之罪。又
    因職務或業務知悉或持有性侵害被害人姓名、出生年月日、
    住居所及其他足資識別其身分之資料者，除法律另有規定外
    ，應予保密；司法機關所製作必須公示之文書，不得揭露被
    害人之姓名、出生年月日、住居所及其他足資識別被害人身
    分之資訊，性侵害犯罪防治法第2條第1項、第12條分別定有
    明文。查被告乙○○所犯係屬性侵害犯罪防治法所稱之性侵害
    犯罪，依上開規定，被害人A女之姓名、出生年月日、住居
    所及其他足資識別其身分之資料（即證人B男、C女【代號AB
    000-A111131B號，姓名年籍詳卷，為A女就讀學校之班導師
    】姓名），於判決書內不得揭露，均予以隱匿，僅以代號記
    載。
二、認定犯罪事實所憑證據及理由：
　㈠認罪部分（即犯罪事實欄一㈠、㈡部分）：　　
　  上揭犯罪事實，業據被告於本院準備程序、審理時坦承不諱
    ，核與證人即被害人A女、證人B男於警詢時證述之情節大抵
    相符，並有被告所駕駛車牌號碼0000-00號自用小貨車照片
    （偵字第12311號卷第86頁）、車號0000-00號自用小貨車之
    車輛詳細資料報表（偵字第20066號卷第153頁）、被告與被
    害人之手機通訊內容翻拍照片（交友軟體lemo擷圖）（偵字
    第12311號卷第129至169頁）、A女之中國醫藥大學附設醫院
    受理疑似性侵害事件驗傷診斷書（111年度偵字第12311號卷
    【下稱不公開卷一】第11至15頁；111年度偵字第20066號【
    下稱不公開卷二】第29至33頁）、性侵害犯罪事件通報表（
    不公開卷一第43至44頁；不公開卷二第5頁）在卷可佐，足
    認被告之自白與事實相符，堪以採信。從而，此部分事證明
    確，被告上揭犯行堪以認定，均應依法論科。
　㈡否認部分（即犯罪事實欄一㈢部分）：
　⒈訊據被告固坦承於案發前即知悉A女未滿14歲，於上開時、地
    ，有與A女前往U2電影院逢甲館包廂，並在包廂內與A女摟抱
    、親吻等事實，惟矢口否認有何此部分犯行，辯稱：我沒有
    與A女發生性行為，且當時還有服務員因送餐送錯而打開包
    廂門云云。
　⒉惟查：
　⑴被告於111年2月28日下午1時許，與A女前往臺中市○○區○○路0
    段000○0號U2電影院逢甲館包廂，且有在包廂內與A女摟抱、
    親吻等事實，業據被告於警詢及本院準備程序、審理時供述
    明確，核與證人A女於本院審理時證述之情節大抵相符，並
    有111年2月28日U2電影院逢甲館監視器翻拍照片（不公開卷
    一第17至29頁）可佐，則此部分客觀事實，應堪認定。
　⑵被告於偵查中羈押訊問時曾就此部分犯行自白認罪：
　  被告於警詢及本院審理時雖否認此部分犯行，然查被告於11
    1年3月16日偵查中羈押訊問時，就法官訊問「有無其他答辯
    」時，被告稱「我承認所有罪狀」，嗣法官復訊問「是否於
    111年2月28日下午與A女在臺中市○○區○○路0段000○0號U2電
    影院包廂內碰面，並在包廂內以你性器官插入A女的性器官
    」，被告復稱：「有」，有偵查中羈押之訊問筆錄可佐（聲
    羈卷第18至20頁），可見被告斯時已就此部分犯行自白在案
    。又被告於本院審理時亦供稱：當時訊問我的法官沒有對我
    恐嚇或讓我沒辦法自由陳述，法官訊問我時沒有對我施以強
    暴脅迫等語（本院卷第209至210頁），足見被告於偵查中羈
    押訊問時所為認罪之表示，應無任何違反其意願及真意之情
    形。
　⑶證人A女於本院審理時證稱：經提示A女111年3月13日警詢筆
    錄第5頁到第6頁中，我警詢時有說「在111年2月28日下午1
    點左右，被告騎機車到水湳公園載我到台中市○○區○○路○段0
    00○0號2樓U2電影館包廂內，我們進去U2電影館包廂內的時
    候，被告就直接摸我、親我，用手指插入我的陰道內，後來
    他也用他的生殖器插入我的陰道內抽插，這次不會痛，但是
    他抽插的時間比較久，後來他就停下來了，然後之後我們就
    開始看電影，看沒多久，他又要跟我發生性行為，一樣也有
    用他的生殖器插進我的陰道，後來因為我回家的時間要到了
    ，他才停下來，這次他沒有使用保險套，也沒有射精」是如
    同我在警詢所講的，被告有用生殖器跟手指插入我的陰道內
    等語（本院卷第191至192頁）。由上可知，A女已明確證述
    有於前開時、地，與被告發生性交行為，就細微枝節亦證述
    綦詳，核非空泛指陳。且就被告所稱斯時有對其親吻乙情（
    本院卷第208頁），亦與A女證述情節相符，則證人A女所指
    ，應非無據。
　⑷衡以被告此部分犯行之查獲經過，係因A女之父B男於111年3
    月12日晚間上廁所時，無意間發現A女手機內有與被告所使
    用臉書（暱稱劉中正）之對話訊息，進而帶同A女報警處理
    、驗傷採證等節，業據證人B男於警詢時證述明確（偵字第1
    2311號卷第59至60頁），並有性侵害案件被害人調查表㈡（
    不公開卷二第13至17頁）、A女之中國醫藥大學附設醫院受
    理疑似性侵害事件驗傷診斷書（不公開卷一第11至15頁、不
    公開卷二第29至33頁）可佐，則以A女並非主動報案等情觀
    之，已與一般事先杜撰情節，誣指他人犯罪之情形，迥然不
    同；參以證人A女始終平實證述，前後情節並無重大矛盾，
    且稱被告係並未違反其意願發生性交行為，除可見A女並未
    有誇大、渲染情節而構詞誣陷被告之舉措，更難認A女有誣
    陷被告之動機。依此，堪認A女前揭證述，應具有高度可信
    性，而屬可採。
　⑸A女於案發後之情緒反應符合一般人遭受性侵害之情狀：
  ①透過「被害人陳述」以外之證據，得證明被害人聲稱被害事
    件時之言行舉止、情緒表現、心理狀態或處理反應等情景者
    （間接事實），係獨立於（即不同於）被害陳述之證據方法
    暨資料，屬具補強證據適格之情況證據，可藉其與待證事實
    有蓋然性之常態關聯，資為被害人遭遇（直接事實）致生影
    響之推理素材，此並非傳聞自被害陳述之重複或累積，當容
    許由法院透過調查程序，勾稽被害陳述相互印證，進而產生
    事實認定之心證（最高法院108年度台上字第3388號判決意
    旨參照）。
　②證人B男於警詢時證稱：自111年2月開始，A女突然就不時的
    跟媽媽說要去書局，111年3月12日我才知道原來都是騙我們
    ，是那個男網友約她出去，A女回家後洗澡變的洗很久等語
    （偵字第12311號卷第60頁）；又證人C女於警詢時證稱：11
    1年3月1日的時候，那天我們班預計要拍畢業照，所以大家
    都有穿班服來，但是就A女沒有穿，所以我就問A女說為什麼
    沒有穿班服，團體照大家都穿班服，如果她沒有穿的話會很
    奇怪，她就回我：「我又不在乎」，她以前不會這樣回的，
    還有就是據其他老師曾跟我詢問過A女的情形，稱她3月初上
    課時都不專心，老師有特別詢問她為什麼不專心，她什麼話
    都沒講，就急著離開了，跟以前的反應不太一樣等語（偵字
    第12311號卷第68頁）。
　③依以上事證，可知A女於案發後之生活作息、上課情形、情緒
    反應，均與平時不同，此核與性侵害被害人隻身處於個人性
    自主權遭受侵害之不安情況相符，亦足補強證人A女之證述
    而擔保其真實性，自堪採信為真。
　⑹觀諸被告與A女間之交友軟體lemo擷圖照片內容（偵字第1231
    1號卷第129至169頁），被告於案發前，不時對A女稱「這次
    要加油喔，要插進去的；對話要刪除喔；記得要刪紀錄喔，
    怕妳睡著沒刪；（A女：我痛妳會停嗎？）不停難道要不顧
    妳嗎？只顧自己爽很糟的；我們的事情妳不要跟她亂說喔；
    那要看今天的表現囉；今天沒完成的事情啊，妳要主動完成
    喔；只是插進去時要忍一下下哦，進去開始動就會變舒服了
    ；記得刪對話紀錄喔」。由此可知，被告有與A女談及插入
    等性交行為用語，被告復多次要求A女須刪除對話紀錄，果
    被告於包廂內僅與A女摟抱、親吻，何須強調須刪除對話紀
    錄，堪認被告知悉其斯時對A女所為之性交行為，有觸法之
    虞，不可曝光而為他人所知悉，方要求對方刪除對話紀錄等
    情無訛，是被告上開犯行，至臻灼然。
　⑺至被告雖辯稱當時還有服務員因送餐送錯而打開包廂門云云
    ，而辯護人亦辯護稱該服務員誤開包廂門並無撞見其等有何
    性交行為等語（本院卷第221頁）。惟證人A女已明確證稱：
    當時有一個送錯餐的人進來，那時候還沒做什麼事，是剛開
    始的時候，我們還在坐著看一下電影，而摸我、親我是比較
    後面的時候等語（本院卷第198頁），可見A女就被告及辯護
    人所指對其有利之此部分情節，已詳為證述案發之先後經過
    ，並未刻意隱匿。況依現場監視錄影畫面（不公開卷一第24
    至25頁），被告及A女自當日下午1時52分許進入包廂後，係
    直至同日下午3時6分許始離開包廂，其等留於包廂內之時間
    長達1小時許；而被告亦自承：該包廂人員開門時A女還有嚇
    到，包廂人員只有打開門，沒有進來等語（本院卷第25頁）
    ，足見該服務員僅因送錯餐點而短暫開啟包廂門後即離去，
    並未長時間留於該處，則A女前揭所證，尚與常情無違，而
    堪採信，是要難僅因曾有服務員短暫誤開包廂門乙事，即逕
    認被告並未對A女為性交行為。
　⑻綜上，被告所辯，顯係圖卸飾詞，殊無可採。本案事證明確
    ，被告此部分犯行堪以認定，應依法論科。　
三、論罪科刑：
  ㈠按所謂「性交」者，謂非基於正當目的所為之下列性侵入行
    為：一、以性器進入他人之性器、肛門或口腔，或使之接合
    之行為。二、以性器以外之其他身體部位或器物進入他人之
    性器、肛門，或使之接合之行為，刑法第10條第5項定有明
    文。經查，被告於上開時、地，分別將其手指、陰莖插入A
    女陰道之行為，且非基於任何正當目的，其行為已符合上開
    規定之性交行為要件。　　
  ㈡核被告所為，均係犯刑法第227條第1項之對於未滿14歲之女
    子為性交罪。又上開條文係以被害人年齡所設之特別規定，
    是依兒童及少年福利與權益保障法第112條第1項但書之規定
    ，被告本案所犯罪行，均毋庸再依前開規定加重其刑。
　㈢就犯罪事實欄一㈢部分，被告先後以手指、陰莖插入A女陰道
    ，雖為不同態樣之性交行為，惟乃基於同一犯意，於密接之
    時間，在相同地點實施，侵害同一法益，各行為之獨立性極
    為薄弱，依一般社會健全觀念，在時間差距上，難以強行分
    開，應視為數個舉動之接續施行，為接續犯，僅論以一罪。
  ㈣被告所為前揭犯行3罪間，犯意各別，行為互殊，應予分論併
    罰。
　㈤就犯罪事實欄一㈢部分，公訴意旨雖未記載被告有以手指插入
    A女陰道之行為，惟此部分與被告經起訴之犯罪事實，具有
    接續犯之實質上一罪關係，依刑事訴訟法第267條規定，應
    為檢察官起訴效力所及，本院自得併予審理；又就犯罪事實
    欄一㈠至㈢所示被告犯行部分，臺灣臺中地方檢察署檢察官移
    送併辦之犯罪事實（111年度偵字第20066號），與本案起訴
    書所載之犯罪事實為同一事實，本院自應併予審理，併此敘
    明。
  ㈥爰審酌被告明知或A女年紀尚幼，性自主能力尚未臻成熟，思
    慮亦欠周詳，竟為滿足一己之私慾，未克制己身性慾，率然
    與其發生性交行為，對A女身心健全與人格發展致生不良影
    響，可見其法治觀念薄弱；復考量被告犯後就犯罪事實欄一
    ㈠、㈡部分之犯行坦承不諱，態度尚可，及就犯罪事實欄一㈢
    部分犯行飾詞否認，並無悔悟之心；另兼衡被告之犯罪動機
    、目的、手段，及其自陳之教育程度、職業、家庭與生活經
    濟狀況（本院卷第211頁）等一切情狀，分別量處如附表所
    示之刑。暨審酌被告犯罪行為之不法與罪責程度、各罪彼此
    間之關聯性、數罪所反應被告人格特性與傾向等情狀，定其
    應執行之刑如主文所示，以示懲儆。
四、沒收：
　　按刑法第38條第2項規定：「供犯罪所用、犯罪預備之物或
    犯罪所生之物，屬於犯罪行為人者，得沒收之。但有特別規
    定者，依其規定。」其中，所謂「供犯罪所用之物」，乃指
    對於犯罪具有促成、推進或減少阻礙的效果，而於犯罪之實
    行有直接關係之物而言（最高法院106年度台上字第3263號
    判決意旨參照）。經查，被告於本案中，雖經警搜索扣得手
    機1支（門號0000000000）、平板電腦1台（門號0000000000
    ），惟其僅於事前持該手機與A女聯絡等情，業據被告供明
    在卷（本院卷第26至27頁），而該手機、平板電腦與其所犯
    前開犯行間並無直接關聯性，且此等扣按物亦非違禁物，爰
    均不予宣告沒收。
五、不另為無罪諭知部分：
　　就犯罪事實欄一㈠部分，公訴意旨另認被告尚有以其性器官
    插入A女陰道；而就犯罪事實欄一㈡部分，公訴意旨則認被告
    尚有以其手指插入A女陰道。惟此均為被告所否認，而本院
    審酌被告業已自白犯罪事實欄一㈠、㈡部分所示之犯行，有無
    必要再對此加以否認，並非無疑；況A女於本院審理時多稱
    ：不想講、忘記了、我不知道等語（本院卷第191至192頁）
    ，復無其他積極證據可佐，是要難遽認被告分別有將其陰莖
    、手指插入A女之陰道。而檢察官就此部分所為舉證，無從
    說服本院形成被告有罪之心證，本應為無罪之諭知，惟此等
    部分如構成犯罪，與上開經本院認定有罪之部分具有接續犯
    之實質上一罪之關係，爰均不另為無罪之諭知。
六、退併辦部分：
　　臺灣臺中地方檢察署檢察官111年度偵字第20066號移送併辦
    之犯罪事實中，部分事實業經本院為不另為無罪之諭知，詳
    如上述，即難認與本案起訴部分有何事實上或法律上一罪關
    係，無從併予審判，此部分應退回由檢察官另為適法之處理
    。
據上論斷，應依刑事訴訟法第299條第1項前段，判決如主文。
本案經檢察官吳婉萍提起公訴、檢察官甲○○到庭執行職務。
中　　華　　民　　國　  111 　年　　8 　　月　　25　　日
                  刑事第十二庭  審判長法　官　廖慧娟
                                      法　官　何紹輔
                                      法　官　黃震岳
以上正本證明與原本無異
如不服本判決，應於收受本判決後20日內向本院提出上訴書狀，
其未敘述上訴理由者，並得於提起上訴後20日內向本院補提理由
書狀（均須按他造當事人之人數附繕本）「切勿逕送上級法院」
                                      書記官  張峻偉
中　　華　　民　　國　  111 　年　　8 　　月　　25　　日

附表：
編號 犯罪事實 主文 1 犯罪事實欄一㈠ 乙○○犯對於未滿十四歲之女子為性交罪，處有期徒刑參年貳月。 2 犯罪事實欄一㈡ 乙○○犯對於未滿十四歲之女子為性交罪，處有期徒刑參年肆月。 3 犯罪事實欄一㈢ 乙○○犯對於未滿十四歲之女子為性交罪，處有期徒刑參年拾月。 

附錄本案論罪科刑法條全文：
中華民國刑法第227條
（未成年人）
對於未滿十四歲之男女為性交者，處3年以上10年以下有期徒刑
。
對於未滿十四歲之男女為猥褻之行為者，處6月以上5年以下有期
徒刑。
對於十四歲以上未滿十六歲之男女為性交者，處7年以下有期徒
刑。
對於十四歲以上未滿十六歲之男女為猥褻之行為者，處3年以下
有期徒刑。
第1項、第3項之未遂犯罰之。